Inventaris van het archief van het Ministerie van Waterstaat, Handel en Nijverheid, 1877-1905: Afdeling Handel en Nijverheid II, 1888-1900
Nationaal Archief, Den Haag
Ministerie van Waterstaat, Handel en Nijverheid: Handel en Nijverheid II
WHN / Handel en Nijverheid II, 1888-1900
W26612
33.00 meter; 280 inventarisnummers.
Normale geschreven, getypte en gedrukte documenten, geen bijzondere handschriften.
Nationaal Archief, Den Haag
De taak van de afdeling Handel en Nijverheid II betrof de dienstregelingen en tarieven van spoor- en tramwegen, een taak die eind 1900 werd overgenomen door de afdeling Spoorwegen van het ministerie van Waterstaat, Handel en Nijverheid. Het archief bestaat overwegend uit een chronologisch verbaal, met indices en klappers op de indices. De indices bevatten een viertal (hoofd)rubrieken, te weten: dienstregeling; middelen van vervoer; spoorwegexploitatie; tarieven. Een beperkt deel van het archief is in de inventaris op onderwerp beschreven: het betreft hier onder meer een serie jaarverslagen van spoor- en tramwegmaatschappijen en enige statistische overzichten van vervoer.
Archiefvorming
Geschiedenis van de archiefvormer
De afdeling Handel en Nijverheid II
In het hoofdstuk HET MINISTERIE VAN WATERSTAAT, HANDEL EN NIJVERHEID is al in grote lijnen ingegaan op de instelling, organisatie en al dan niet gerealiseerde reorganisaties bij het ministerie van Waterstaat, Handel en Nijverheid. In deze paragraaf kan daarom volstaan worden met een beknopt overzicht van de feitelijke taken van de afdeling. De onderafdeling is met ingang van 1 september 1888 ingesteld, waarbij een deel van de taken werd overgenomen van de afdeling Handel en Nijverheid, te weten dienstregelingen en tarieven, en een deel van de afdeling Waterstaat B, te weten spoorwegexploitatie.
Tot de belangrijkste taken van de onderafdeling behoorden de concessieverlening voor de aanleg en exploitatie van locaalspoorwegen en tramwegen en het toezicht op de uitoefening van spoor- en tramwegexploitatie.
In het takenpakket is vervolgens praktisch geen verandering opgetreden tot 30 september 1900. Met ingang van 1 oktober 1900 werden alle taken en bemoeienissen op het terrein van de spoor- en tramwegen ondergebracht in de afdeling Handel en Nijverheid II S, waarin de oude afdelingen Waterstaat S en Handel en Nijverheid II zijn gecombineerd.
Departementale organisatie in hoofdlijnen
Departementale organisatie 7 november 1877 – 31 december 1877
Departementale organisatie 1 januari 1878 – 31 augustus 1888
Departementale organisatie 1 september 1888 – 30 september 1900
Departementale organisatie 1 oktober 1900 – 30 juni 1906
Afdelingsorganisatie naar beleidsterrein
Handel en Nijverheid
10.
Zie nummer toegang 2.04.23: Inventaris van de archieven van de Afdeling Nijverheid 1817-1877, Afdeling Statistiek 1848-1878, Afdeling Telegrafie 1852-1869 en hun voorgangers, met enige commissie-archieven van het Ministerie van Binnenlandse Zaken. In het archief van de afdeling Nijverheid zijn ook de stukken van de afdeling Nijverheid en Landbouw en van de afdeling Handel en Scheepvaart van het ministerie van Waterstaat, Handel en Nijverheid over de periode 7 november-31 december 1877 opgenomen.
12.
Zie nummer toegang 2.16.60.04: Inventaris van het archief van de Afdeling Handel en Nijverheid (I) van het Ministerie van Waterstaat, Handel en Nijverheid 1878-1905. Het archief begint op 1 januari 1878: voor de stukken over de periode 7 november-31 december 1877 zie 10. Het archief loopt tot en met 31 december 1905 en bevat stukken van de afdeling Nijverheid en Handel van het ministerie van Landbouw, Nijverheid en Handel over de periode 9 september-31 december 1905. Voor de stukken vanaf 1 januari 1906 zie 18. Voor de stukken betreffende spoorwegaangelegenheden over de periode 1 januari-30 augustus 1888 zie 13.
13. Zie 12.
Zie toegang nummer 2.16.60.05: Inventaris van het archief van de Afdeling Handel en Nijverheid II van het Ministerie van Waterstaat, Handel en Nijverheid, 1888-1900. In het archief zijn ook de stukken van de afdeling Handel en Nijverheid (I) betreffende spoorwegaangelegenheden over de periode 1 januari-30 augustus 1888 opgenomen.
15.
Zie nummer toegang 2.09.05: Inventaris van de verbalen van het Ministerie van Justitie, 1876-1914.
16.
De archieven van de afdeling Arbeid en Fabriekswezen van het ministerie van Waterstaat, Handel en Nijverheid, 1893-1901 en van de afdeling Arbeid van het ministerie van Binnenlandse Zaken zijn gevoegd bij het archief van hun rechtsopvolger de afdeling Arbeid van het ministerie van Sociale Zaken, (1893)1933-1941 dat nog niet aan het Algemeen Rijksarchief is overgedragen.
17.
Zie nummer toegang 2.11.01 tot en met 2.11.09: De archieven van de afdeling Landbouw van het Ministerie van Binnenlandse Zaken, 1898-1901 en van het ministerie van Waterstaat, Handel en Nijverheid, 1901-1905 zijn gevoegd bij de archieven van hun rechtsopvolger, de Directie van de Landbouw (1898)1906-1947.
18.
Zie nummer toegang 2.06.01: Voorlopige inventaris van het archief van de Directie van Handel en Nijverheid van het Ministerie van Economische Zaken, 1906-1943. Bij de instelling van het ministerie van Landbouw, Nijverheid en Handel werd een afdeling Nijverheid en Handel ingesteld. Deze afdeling werd al in 1906 gesplitst in een afdeling Handel en in een afdeling Nijverheid. Op het archief van de afdeling Nijverheid is geen plaatsingslijst of inventaris.
Geschiedenis van het archiefbeheer
Hoewel de onderafdeling met ingang van 1 september 1888 werd ingesteld begint het archief al per 1 januari 1888. Het gaat hier om de stukken betreffende de taken die van de afdeling Handel en Nijverheid zijn overgenomen. Ze bevinden zich bij het archief van de onderafdeling Handel en Nijverheid II omdat de index eveneens vanaf 1 januari 1888 is overgenomen. Ten aanzien van de taken overgenomen van de afdeling Waterstaat B zijn vanaf 1 september 1888 stukken in het archief aanwezig.
Het ministerie van Verkeer en Waterstaat heeft het archief van de onderafdeling in 1952 aan de Tweede Afdeling van het Algemeen Rijksarchief overgedragen.
Archief Tweede Afdeling Algemeen Rijksarchief (ARA-II), correspondentie 1952 D 306.
In 1954 is het archief voorlopig geïnventariseerd.
De verwerving van het archief
De rechtstitel is (nog) onbekend
Inhoud en structuur van het archief
2.16
Inhoud
AANWIJZINGEN VOOR HET ARCHIEFONDERZOEK
Opmerkingen vooraf
Het gebruik van het hierachter opgenomen zoekschema spreekt voor zich. Wel kan bij het raadplegen van het archief nog op de volgende punten gewezen worden:
De geregistreerde stukken (inventarisnummers 1-236) zijn opgenomen in de eigentijdse toegangen (inventarisnummers 237-262). De stukken die niet van een registratiekenmerk zijn voorzien zijn uitsluitend in de beschrijvingen van deze inventaris terug te vinden (inventarisnummers 263-280).
De stukken in het archief zijn chronologisch geordend op afdoening. In de index zijn de stukken ingeschreven naar onderwerp. Voor een overzicht van de rubrieken en de wijze waarop rubrieken in elkaar overgaan kan men bijlage II. Rubriekenoverzicht raadplegen.
Voor een overzicht van de verschillende beleidsterreinen, de relevante wet- en regelgeving en de met de verschillende taken corresponderende rubrieken zie bijlage I. Takenoverzicht.
Bij het raadplegen van de eigentijdse toegangen dient men erop bedacht te zijn dat lang niet alle stukken meer in het archief aanwezig zijn. Het verdient aanbeveling vooraf de Lijst van vernietigde stukken op pagina 21 te raadplegen. Deze lijst heeft echter alleen betrekking op de stukken die tijdens de inventarisatie voor vernietiging zijn afgezonderd. Van vroegere selectiewerkzaamheden zijn geen gegevens bekend.
Wel kan men per rubriek vaststellen of er over bepaalde jaren in het geheel geen stukken meer aanwezig zijn. Zie hiervoor bijlage II. Rubriekenoverzicht.
In het Kabinet zijn ook zaken aan de orde geweest die behoren tot het werkterrein van de afdeling Handel en Nijverheid II. Het is daarom aan te bevelen ook het Kabinetsarchief te raadplegen.
Voor een goed begrip van de opbouw van het archief verdient het aanbeveling de paragraaf Het archief van de afdeling Handel en Nijverheid II te lezen.
Voorbeeld
U zoekt gegevens over de toepassing van de Train Scotte, een stoomvoertuig voor de openbare weg. In de klapper van 1898 (inv.nr. 260), vindt u onder de letter S de verwijzing:
Scotte, proefneming stoomrijtuig 68
Het getal achter de beschrijving verwijst naar de pagina in de index over 1898. (inv.nr. 247). Op pagina 68 van deze index vindt u een aantal stukken geregistreerd over dit onderwerp. U noteert nu de data van de stukken die u wilt inzien. Geef bij elke datum met nummer aan of het gaat om een ingekomen stuk of om een minuut van een uitgaand stuk. De registratie van een ingekomen stuk wordt voorafgegaan door het woord Van, een minuut van een uitgaand stuk door Aan. Dit is van belang omdat u in het archief in eerste instantie op de datum van de uitgaande stukken (Aan) moet zoeken, aangezien de ingekomen stukken (Van) in de minuten der uitgaande stukken zijn geborgen.
Nu u data en nummers heeft kijkt u in de inventaris in welk inventarisnummer de stukken zich bevinden. In dit geval gaat het om een minuut van een uitgaande brief van 15 april 1898/202. Inventarisnummer 190 bevat de stukken van 3-20 april 1898. Met het aanvraagformulier kunt u dit inventarisnummer opvragen. De stukken die u voor u krijgt zijn chronologisch geordend op de minuten van de uitgaande stukken. De ingekomen stukken zijn er als bijlage in opgenomen. U moet dus in eerste instantie de data en nummers terugzoeken van de stukken die met Aan in de index zijn ingeschreven. Deze stukken herkent u in het archief aan het voorgedrukte opschrift Gearresteerd gevolgd door datum en nummer. De ingekomen stukken bevatten een stempel of aantekening met pen met het woord Exh., gevolgd door datum en nunmer. In dit geval zoekt u eerst op 15 april nr. 202. In dit stuk treft u ook een aantal ingekomen stukken aan uit november en december 1897.
Selectie en vernietiging
Tijdens de werkzaamheden van de bewerking is het archief ook geselecteerd op stukken die voor vernietiging vatbaar bleken. In totaal werd 17 m' voor vernietiging afgezonderd.
De stukken zijn na verkregen toestemming in 1987 voor vernietiging afgevoerd, zie archief ARA-II, dossier X 4.233 Ministerie van Verkeer en Waterstaat, 1987 D 821.
Ordening van het archief
Het archief van de afdeling Handel en Nijverheid II was een zogenaamd "verbaalarchief", waarbij de stukken chronologisch op afdoening zijn geordend. Hierbij worden de ingekomen stukken als bijlagen gevoegd bij het daarop genomen besluit of de minuut van de uitgaande brief. Het archief werd toegankelijk gemaakt met behulp van indices en klappers. (Voor een verdere toelichting van deze begrippen zie pagina 19).
Aanwijzingen voor de gebruiker
Openbaarheidsbeperkingen
Volledig openbaar.
Materiële beperkingen
Aanvraaginstructie
Openbare archiefstukken kunnen online worden aangevraagd en gereserveerd. U kunt dit ook via de terminals in de studiezaal van het Nationaal Archief doen. Om te kunnen reserveren dient u de volgende stappen te volgen:
U maakt een profiel aan op www.gahetna.nl, en logt vervolgens in
Via de archiefinventaris (alleen de beschrijvingen met rode nummers) selecteert u het gewenste archiefstuk door op de knop 'Reserveren' te klikken
In het volgende scherm geeft u aan op welke dag u het archiefstuk wilt inzien
Indien u zich bevindt in de studiezaal en een tafelnummer heeft ontvangen kunt u dit nummer vermelden. Als u geen tafelnummer heeft kunt u tafelnummer 777 laten staan
Vervolgens bevestigt u uw reservering door deze te versturen.
Verwant materiaal
Beschikbaarheid van kopieën
Bijlagen
I. Takenoverzicht
In onderstaand overzicht zijn de belangrijkste taken weergegeven met de daarmee samenhangende wet- en regelgeving. Het overzicht geeft een globaal beeld en is niet uitputtend. Bij de regelgeving is afgezien van de vermelding van wijzigingen, aanvullingen en eventuele intrekking van wetten en besluiten. Alleen indien een wet door een ander is vervangen is dat aangegeven. Ook is er van afgezien om vanuit de taken en wetgeving naar de betreffende rubrieken te verwijzen. De namen van de rubrieken wijzen voor zich. Overigens kan men gebruik maken van de gedetailleerde zoekmethode zoals aangegeven in het hoofdstuk "Aanwijzingen voor het archiefonderzoek".
Taken
Bevordering van de aanleg en exploitatie van spoorwegen met beperkte snelheid.
Concessieverlening voor, goedkeuring van overeenkomsten inzake en toezicht op de aanleg en exploitatie van stoomboot-, wagenlokaalspoorweg- en tramwegdiensten.
Goedkeuring van reglementen voor de dienst der seinen.
Onderzoek naar de oorzaken en het treffen van maatregelen naar aanleiding van spoorwegongevallen.
Goedkeuring van en toezicht op de naleving van spoorwegtarieven.
Regeling van en toezicht op de spoorwegdiensten.
Goedkeuring van en toezicht op de naleving van spoorwegdienstregelingen.
Regeling van en toezicht op het gemeenschappelijk gebruik van spoorwegen en spoorwegstations.
Aanwijzing van stations.
Regeling van het internationaal goederenvervoer via spoorwegen.
Regeling van en toezicht op het vervoer via spoorwegen.
Verlenen van vrij vervoer over en vrije toegang tot de spoorwegen.
Regeling van en toezicht op het openen en sluiten van spoorwegbruggen.
Uitgave van statistiek vervoer spoor- en tramwegen.
Wet- en regelgeving
Besluit van 19 december 1845/91 betreffende het toezicht over de openbare middelen van vervoer.
Wetten betreffende de exploitatie van Staatsspoorwegen (1863 en volgende jaren).
Wet van 9 april 1875/67 tot regeling van de dienst en het gebruik der spoorwegen.
Besluit van 27 oktober 1875/183 houdende vaststelling van een Algemeen Reglement voor de Dienst op de Spoorwegen.
Besluit van 9 januari 1876/7 vaststelling van een Algemeen Reglement voor het vervoer op de spoorwegen.
Besluit van 9 juli 1876/159 houdende regeling van het algemeen toezicht op de spoorwegdiensten.
Wet van 9 augustus 1878/124 omtrent de regeling van de dienst en het gebruik der lokaalspoorwegen. Vervangen door de wet van 28 oktober 1889/146 tot nadere regeling van de dienst en het gebruik van spoorwegen waarop uitsluitend met beperkte snelheid wordt vervoerd. Vervangen door de wet van 9 juli 1900/118.
Besluit van 31 januari 1879/27 Voorlopig Algemeen Reglement voor de dienst en het vervoer op de spoorwegen. Vervangen door het besluit van 25 december 1889/197 tot vaststelling van een Voorlopig Algemeen Reglement voor de dienst en het vervoer op de spoorwegen, bedoeld in art. 1 der wet van 28 oktober 1889/146. Vervangen door het besluit van 26 mei 1890/93.
Besluiten houdende vaststelling van een algemeen reglement voor de dienst en het vervoer op de lokaalspoorwegen (1879 en volgende jaren).
Wet van 23 april 1880/67 betreffende de openbare middelen van vervoer met uitzondering der spoorwegdiensten.
Besluit van 31 juli 1880/21 houdende bepalingen ter verzekering van de veiligheid der reizigers met openbare middelen van vervoer.
Rubrieken
Dienstregeling
Middelen van vervoer, algemene zaken
Spoorwegen
Spoorwegtarieven
Stoomboten
Tramways
Wagendiensten
II. Rubriekenoverzicht
A. Toelichting
Het hierachter opgenomen rubriekenoverzicht geeft antwoord op de volgende vragen:
Welke rubrieken en subrubrieken zijn bij de afdeling in gebruik geweest.
In welke jaren komt de rubriek in de indices voor.
Welke archieven en daarbinnen welke rubrieken sluiten aan op de rubrieken in het archief van de afdeling Handel en Nijverheid II.
In dit overzicht zijn behalve de rubrieken ook de belangrijkste subrubrieken vermeld. In een aantal gevallen zijn de rubrieken in de indices onderverdeeld in met name genoemde subrubrieken. Soms blijkt alleen uit de groepering der ingeschreven stukken binnen een rubriek dat er onderscheid is gemaakt in subrubrieken.
Ter verduidelijking van het overzicht volgt hieronder een voorbeeld van de rubriek Middelen van Vervoer.
Middelen van vervoer WHN, H&N I WHN, H&N IIS/SPOORW.
1888 Jan.-1900 sep. Middelen van vervoer Doss. 1
-1887 1900 okt.-
subrubrieken:
Statistiek van de tramwegen
Stoomboten
De kolom 'Rubriek' geeft alle rubrieken die in de toegangen van de afdeling Handel en Nijverheid II voorkomen in alfabetische volgorde. De jaartallen geven aan over welke periode nog stukken aanwezig zijn.
De kolom 'Is vervolg op' en 'Wordt vervolgd in' geven achtereenvolgens de naam van het ministerie, de afdeling, rubriek en jaartal van de taakvoorganger respectievelijk taakopvolger. De betekenis van de afkortingen en een verwijzing naar de betreffende inventarissen is opgenomen in paragraaf B Verwijzingen.
B. Betekenis der afkortingen
WHN, H&N I Ministerie van Waterstaat, Handel en Nijverheid, afdeling Handel en Nijverheid (I) 1878-1905.
Zie inventaris 2.16.60.04.
WHN, H&N IIS/SPOORW Ministerie van Waterstaat, Handel en Nijverheid, afdeling Handel en Nijverheid II S, later genaamd Spoorwegen 1900-1905.
Zie inventaris 2.16.02.
WHN, Waterst. B Ministerie van Waterstaat, Handel en Nijverheid, afdeling Waterstaat B, 1878-1900.
Zie inventaris 2.16.02.
C. Rubriekenoverzicht
Dienstregeling WHN, H&N I WHN, H&N IIS/SPOORW.
1888 jan.-1900 sep. Dienstregeling Doss. 2D Dienstregeling
-1887 1900 okt.-
subrubrieken:
Conferentie inzake dienstregelingen
Eenheid spoorwegtijd
Maildienst
Winterdienst
Zomerdienst
Middelen van vervoer WHN, H&N I WHN, H&N IIS/SPOORW.
1888 jan-1900 sep. Middelen van vervoer Doss. 1 Spoorwegen in het algemeen
-1887 1900 okt.-
subrubrieken:
Statistiek van de tramwegen
Stoomboten
Spoorwegexploitatie WHN, Waterst. B WHN, H&N IIS/SPOORW.
1888 sep.-1900 sep. Doss. 1, 2C, 2F e.a. Doss. 1 - 188
-1888 aug. 1900 okt.-
subrubrieken:
Algemeen Reglement voor het Dienstpersoneel
Concessies tramwegen en locaalspoorwegen
Hulp bij spoorwegongelukken
Ongevallen
Raad van Toezicht
Veerdienst Enkhuizen - Stavoren
[Vanaf 1899 ook aparte subrubrieken voor de verschillende spoorweg-, locaalspoorweg-, tramweg- en stoomtrammaatschappijen].
Tarieven, Algemene zaken WHN, H&N I WHN, H&N IIS/SPOORW.
1888 jan.-1900 sep. Tarieven Doss. 1 Spoorwegen in het algemeen
-1887 1900 okt.-
WHN, Waterst. B Doss.10 Raad van Toezicht
Doss. 1
-1887
subrubrieken: 1900 okt.-
Algemeen Reglement van de Dienst op de Spoorwegen
Kwartaalopgaven vervoer
Openen en sluiten van spoorwegbruggen
Regeling internationaal goederenverkeer
Spoorwegstatistiek
Verslagen
Wijzigingen Algemeen Reglement op het Vervoer
Tarieven WHN, H&N I WHN, H&N IIS/SPOORW.
1888 jan.-1900 sep. Tarieven Doss. 2H Tarieven
-1887 1900 okt.-
subrubrieken:
[Ingedeeld naar de afzonderlijke spoorwegmaatschappijen en naar soorten tarieven].
Beschrijving van de series en archiefbestanddelen
- Geregistreerde stukken, I.
  - Verbaal, A.
    1. De omvang van elk inventarisnummer komt over een met de inhoud van één archiefdoos.
    2. De afdeling is per 1 september 1888 ingesteld. Het archief loopt echter al vanaf 1 januari 1888 voor wat betreft de taken die van de afdeling Handel en Nijverheid I zijn overgenomen. Ook de indices en klappers lopen vanaf 1 januari 1888. De stukken betreffende spoorweg exploitatie beginnen in dit archief op 1 september 1888, de stukken voor die datum bevinden zich in het archief van de afdeling Waterstaat B.
    - 'Verbaal', minuten van besluiten en van uitgaande brieven, met de daarbij behorende ingekomen stukken., Januari 1888-september 1900; 1-236
      - 1888 jan. 1-17, 1
      - 1888 jan. 18-feb. 10, 2
      - 1888 feb. 11-mrt. 13, 3
      - 1888 mrt. 14-apr. 13, 4
      - 1888 apr. 14-22, 5
      - 1888 apr. 23-mei 15, 6
      - 1888 mei 16-30, 7
      - 1888 mei 31-juni 13, 8
      - 1888 juni 14-juli 15, 9
      - 1888 juli 16-20, 10
      - 1888 juli 21-aug. 16, 11
      - 1888 aug. 17-sep. 9, 12
      - 1888 sep. 10-18, 13
      - 1888 sep. 29-okt. 16, 14
      - 1888 okt. 17-30, 15
      - 1888 okt. 30-nov. 9, 16
      - 1888 nov. 10-23, 17
      - 1888 nov. 24-dec. 14, 18
      - 1888 dec. 15-1889 jan. 3, 19
      - 1889 jan. 4-13, 20
      - 1889 jan. 14-17, 21
      - 1889 jan. 18-29, 22
      - 1889 jan. 30-feb. 17, 23
      - 1889 feb. 18-mrt. 5, 24
      - 1889 mrt. 6-23, 25
      - 1889 mrt. 24-apr. 8, 26
      - 1889 apr. 9-16, 27
      - 1889 apr. 17-mei 6, 28
      - 1889 mei 7-23, 29
      - 1889 mei 24-juni 7, 30
      - 1889 juni 8-27, 31
      - 1889 juni 28-juli 15, 32
      - 1889 juli 16-aug. 7, 33
      - 1889 aug. 8-21, 34
      - 1889 aug. 22-sep. 4, 35
      - 1889 sep. 5-15, 36
      - 1889 sep. 16-30, 37
      - 1889 okt. 1-13, 38
      - 1889 okt. 14-22, 39
      - 1889 okt. 23-nov. 11, 40
      - 1889 nov. 12-dec. 5, 41
      - 1889 dec. 6-20, 42
      - 1889 dec. 21-1890 jan. 23, 43
      - 1890 jan. 24-feb. 21, 44
      - 1890 feb. 22-mrt. 17, 45
      - 1890 mrt. 18-apr. 20, 46
      - 1890 apr. 11-21, 47
      - 1890 apr. 22-30, 48
      - 1890 mei 1-23, 49
      - 1890 mei 14-31, 50
      - 1890 juni 1-15, 51
      - 1890 juni 16-juli 7, 52
      - 1890 juli 8-20, 53
      - 1890 juli 21-aug. 7, 54
      - 1890 aug. 8-24, 55
      - 1890 aug. 25-sep. 7, 56
      - 1890 sep. 8-okt. 3, 57
      - 1890 okt. 4-14, 58
      - 1890 okt. 15-nov. 4, 59
      - 1890 nov. 5-20, 60
      - 1890 nov. 21-dec. 18, 61
      - 1890 dec. 19-1891 jan. 2, 62
      - 1891 jan. 3-17, 63
      - 1891 jan. 18-feb. 5, 64
      - 1891 feb. 6-mrt. 2, 65
      - 1891 mrt. 3-15, 66
      - 1891 mrt. 16-apr. 10, 67
      - 1891 apr. 11-22, 68
      - 1891 apr. 23-mei 19, 69
      - 1891 mei 20-juni 3, 70
      - 1891 juni 4-18, 71
      - 1891 juni 19-juli 9, 72
      - 1891 juli 10-27, 73
      - 1891 juli 28-aug. 12, 74
      - 1891 aug. 13-sep. 9, 75
      - 1891 sep. 10-30, 76
      - 1891 okt. 1-10, 77
      - 1891 okt. 11-nov. 2, 78
      - 1891 nov. 3-27, 79
      - 1891 nov. 28-dec. 16, 80
      - 1891 dec. 17-1892 jan 2, 81
      - 1892 jan. 3-22, 82
      - 1892 jan. 23-feb. 15, 83
      - 1892 feb. 16-mrt. 7, 84
      - 1892 mrt. 8-24, 85
      - 1892 mrt. 25-apr. 11, 86
      - 1892 apr. 12-28, 87
      - 1892 apr. 29-mei 10, 88
      - 1892 mei 11-31, 89
      - 1892 juni 1-27, 90
      - 1892 juni 28-juli 21, 91
      - 1892 juli 22-aug. 11, 92
      - 1892 aug. 12-sep. 2, 93
      - 1892 sep. 3-19, 94
      - 1892 sep. 20-28, 95
      - 1892 sep. 29-okt. 11, 96
      - 1892 okt. 12-nov. 5, 97
      - 1892 nov. 6-25, 98
      - 1892 nov. 26-dec. 12, 99
      - 1892 dec. 12-31, 100
      - 1893 jan. 2-11, 101
      - 1893 jan. 12-18, 102
      - 1893 jan. 19-feb. 1, 103
      - 1893 feb. 2-24, 104
      - 1893 feb. 25-mrt. 16, 105
      - 1893 mrt. 17-apr. 13, 106
      - 1893 apr. 14-mei 9, 107
      - 1893 mei 10-22, 108
      - 1893 mei 23-juni 7, 109
      - 1893 juni 8-27, 110
      - 1893 juni 28-juli 26, 111
      - 1893 juli 27-aug. 10, 112
      - 1893 aug. 11-sep. 12, 113
      - 1893 sep. 13-okt. 9, 114
      - 1893 okt. 10-nov. 2, 115
      - 1893 nov. 3-24, 116
      - 1893 nov. 25-dec. 22, 117
      - 1894 dec. 23-1894 jan. 17, 118
      - 1894 jan. 18-feb. 8, 119
      - 1894 feb. 9-mrt. 6, 120
      - 1894 mrt. 7-27, 121
      - 1894 mrt. 28-apr. 27, 122
      - 1894 apr. 28-mei 19, 123
      - 1894 mei 20-juni 7, 124
      - 1894 juni 8-28, 125
      - 1894 juni 29-juli 20, 126
      - 1894 juli 21-aug. 16, 127
      - 1894 aug. 17-sep. 7, 128
      - 1894 sep. 8-26, 129
      - 1894 sep. 27-okt. 29, 130
      - 1894 okt. 30-nov. 21, 131
      - 1894 nov. 22-dec. 10, 132
      - 1894 dec. 11-1895 jan. 4, 133
      - 1895 jan. 5-feb. 4, 134
      - 1895 feb. 5-25, 135
      - 1895 feb. 26-mrt. 20, 136
      - 1895 mrt. 21, 137
      - 1895 mrt. 21-apr. 13, 138
      - 1895 apr. 14-26, 139
      - 1895 apr. 27-mei 29, 140
      - 1895 mei 30-juni 6, 141
      - 1895 juni 7-25, 142
      - 1895 juni 26-juli 13, 143
      - 1895 juli 14-aug. 7, 144
      - 1895 aug. 8-sep. 2, 145
      - 1895 sep. 3-24, 146
      - 1895 sep. 25-okt. 5, 147
      - 1895 okt. 6-nov. 2, 148